臺灣基隆地方法院刑事判決　
110年度侵訴字第39號
公  訴  人  臺灣基隆地方檢察署檢察官
被      告  陳木溪




指定辯護人  本院公設辯護人  楊大維
上列被告因妨害性自主案件，經檢察官提起公訴（109年度偵字
第4733號），本院判決如下：
    主  文
丁○○犯乘機猥褻罪，處有期徒刑陸月，如易科罰金，以新臺幣壹
仟元折算壹日。
　　事　實
一、丁○○與代號甲A000-A109059號之成年女子（真實姓名年籍詳
    卷，下稱A女）互不相識，緣丁○○之媳婦戊○○（所涉妨害性
    自主部分，經檢察官為不起訴處分）在基隆市仁愛區愛三路
    郵局及萊爾富便利商店前擺攤販賣飾品，於民國109年7月22
    日下午販售項鍊給A女並幫A女穿耳洞，再於當天晚間11時許
    ，帶A女搭公車回到其與配偶陳Ｏ彰及公公丁○○共同居住之基
    隆市○○區○○路0段000巷00○0號2樓租屋處（戊○○配偶陳Ｏ彰，
    平日在中部工作，周末假日返家)，返家後戊○○要求A女洗澡
    更衣，並拿一件無袖藍色長版衫給A女更換，因丁○○欲至浴
    廁如廁，故知悉戊○○帶A女回家過夜，於當天晚間11、12時
    至翌日(23日)凌晨3、4時期間，俟A女在戊○○房間，閉眼躺
    在床上之際，丁○○見狀，主觀認A女已入睡而呈不知抗拒之
    狀態，認有機可乘，基於乘機猥褻之犯意，出手撫摸A女之
    小腿、大腿及胸部，以此方式滿足自身性慾而對A女為猥褻
    行為。
二、案經A女及A女之父（卷內代號甲A000-A109059A，真實姓名
    年籍詳卷，下稱A父）訴由基隆市警察局移送臺灣基隆地方
    檢察署檢察官偵查起訴。
    理  由
壹、程序事項
一、按「行政機關、司法機關及軍法機關所製作必須公示之文書
    ，不得揭露被害人之姓名、出生年月日、住居所及其他足資
    識別被害人身分之資訊」，性侵害犯罪防治法第12條第2 項
    定有明文。查本案被告丁○○經檢察官以觸犯刑法第224條之1
    之法條罪名提起公訴，核與性侵害犯罪防治法第2條第1項規
    定之性侵害犯罪定義相符，按諸首揭規定，本案判決自不得
    揭露被害人A女之姓名、出生年月日、住居所及其他足資識
    別被害人身分之資訊，合先敘明。
二、次按被告以外之人於審判外之陳述，雖不符合同法第159條
    之1至第159條之4之規定，但經當事人於審判程序同意作為
    證據，法院審酌該言詞陳述或書面陳述作成時之情況，認為
    適當者，亦得為證據，當事人、代理人或辯護人於法院調查
    證據時，知有第159條第1項不得為證據之情形，而未於言詞
    辯論終結前聲明異議者，視為有前項之同意，刑事訴訟法第
    159條第1項及第159條之5分別定有明文。本案當事人、辯護
    人就下述所引供述證據方法之證據能力，均未於言詞辯論終
    結前聲明異議，而經本院審酌各該證據方法之作成時，並無
    其他不法之情狀，均適宜為本案之證據，依刑事訴訟法第15
    9條之5之規定，有證據能力。至於其餘認定本案犯罪事實之
    非供述證據，查無違反法定程序取得之情，依刑事訴訟法第
    158條之4規定反面解釋，亦具證據能力。
貳、實體事項
一、認定犯罪事實所憑之證據及理由
　　訊據被告固坦承於109年7月22日晚上入睡後因如廁需要走出
    房間，知道媳婦戊○○有帶人回家在浴廁內洗澡之事實，惟矢
    口否認有何對A女為乘機猥褻之犯行，辯稱：當晚睡到一半
    起床，喝完水再去上廁所，回房就繼續睡覺，根本沒見到A
    女，也沒有進去過戊○○的房間云云。辯護人則為被告辯以：
    被害人A女指述關於遭侵犯過程難謂無重大瑕疵，且於偵查
    中指認犯罪嫌疑人時，指認結果與其指述嫌疑人之外型特徵
    均與被告不符，本件不能排除被害人有幻想及混淆之情形，
    而證人A父之證述來自A女之指述，屬累積的證據等語置辯。
    經查：
　㈠被告與兒子陳Ｏ彰及媳婦戊○○，在基隆市○○區○○路0段000巷00
    ○0號2樓租屋居住，因陳Ｏ彰週間在台中工作，周末假日才會
    回基隆租屋處，於109年7月22日晚間至23日清晨期間，陳Ｏ
    彰人在台中，僅有被告及媳婦戊○○二人居住上址租屋處，該
    期間除了戊○○帶A女返家外，並無其他人到訪等事實，為被
    告所是認，並經證人戊○○供述一致，復有上開租屋處之照片
    及手繪屋內平面圖2紙在卷可考（見偵卷第47至48頁、本院
    卷第127至129頁），應可認定。 
　㈡被告於事實欄所載時間、地點，對A女為猥褻行為，雖為被告
    矢口否認，業據證人即被害人A女證述如下：①證人A女在社
    工陪同下，於109年7月24日檢察官偵訊時證稱：我在郵局旁
    邊的萊爾富，一個藍綠色短髮的阿姨帶我去家裡摸，一個男
    生不客氣的摸我，那名男子光頭、肚子有點大，手瘦巴巴的
    ，他先摸我的小腿1次，又摸大腿，有摸我的胸部，我氣死
    了，我有駡那個伯伯，我有在心裡駡他，我不敢講，後來我
    3點就跑了，我嚇到了，我去人家家裡會被姦，我會怕他，
    我不會再去阿姨家了，我回家被我爸駡等語（見偵卷第37至
    39頁）；②證人A女由司法詢問員乙○○陪同於110年4月26日檢
    察官偵訊時證稱：買項鍊認識藍綠色頭髮的阿姨，白天買項
    錬，晚上坐公車到阿姨家，家裡有阿姨的爸爸，我走過去看
    他睡著了，我看到他只有穿一條內褲，我在阿姨家有洗澡，
    阿姨拿衣服給我換，我在阿姨的房間睡覺，她爸爸來摸我，
    我睡覺了沒有醒，我有感覺，我沒有反應，藍綠色頭髮阿姨
    的爸爸用手摸我的胸部，由小腿摸到大腿，他是光頭短頭髮
    的人，我後來自己走路回家，我知道怎麼走，我有帶爸爸去
    阿姨家，把項鍊還給她等語（偵卷第177至188頁）。③證人A
    女再由司法詢問員乙○○陪同於111年7月28日本院審理時證稱
    ：我記得在萊爾富、郵局旁邊，跟阿姨買項錬、穿耳洞，坐
    公車去阿姨家，看到一個伯伯在房間睡覺，房間門是開的，
    伯伯沒穿衣服，穿黑色短褲，房間有一個大電風扇，我在阿
    姨家有洗澡，阿姨拿藍色的衣服給我換，洗完澡在阿姨房間
    休息，我在阿姨房間睡覺，睡著後有人摸我的腿，從小腿往
    上摸到大腿，用手摸胸部，是伯伯摸我，我醒過來，伯伯就
    跑掉了，因為路上沒車，我自己走路回家，穿阿姨的衣服，
    原本的衣服在阿姨家，走到家的時候天亮的，我跟爸爸講買
    項錬的事情，被爸爸駡，我帶爸爸到阿姨家還項錬等語（見
    本院卷第224至261頁）。
　㈢查A女於案發時係年滿20歲之女子，雖有重度智能障礙，領有
    中華民國身心障礙證明（見他卷【不公開卷】第35頁中華民
    國身心障礙證明影本），然參照證人A女歷次證述其遭猥褻
    之前、後發生的其他情事，諸如109年7月22日在郵局旁邊的
    萊爾富前，藍綠色頭髮的阿姨販售項鍊給A女，於晚間帶A女
    搭公車回到阿姨住處，A女在上址浴廁洗澡後，阿姨拿一件
    無袖藍色長版衫給A女更換，A女在阿姨房間床上休息，於翌
    日（23日）半夜獨自一人離開阿姨家等經過，核與證人戊○○
    之證述相符（本院卷第97至123頁），而A女所指述賣項鍊之
    藍綠色頭髮的阿姨確係戊○○乙節，此為證人戊○○肯認無誤，
    並自承一直有染髮的習慣，髮色偏藍偏綠色等語（見本院卷
    第115頁）。又A女離開戊○○家時，身穿無袖藍色長版衫，原
    本衣物留在戊○○家中，A女於109年7月23日天亮時才回到家
    ，告知父親後，A女引導A父前往戊○○之住處退還項鍊，並取
    回原本衣物等情，亦經證人戊○○、證人A父均證述明確，復
    有A女原本穿著之衣物、事後換穿之無袖藍色長版衫扣案可
    證，應認屬實。檢視A女證述加害人的特徵為光頭、短頭髮
    乙節，核與被告髮型相符（見偵卷第19頁被告相片影像資料
    查詢結果），被告供陳自己禿頭三十幾年，從來不戴假髮等
    語（見本院卷第393至394頁）、證人A女證述看到被告沒穿
    衣服，穿黑色短褲，房間有大電風扇等語，核與證人戊○○證
    述在夏天有時候被告會只穿短褲在家裡等語（見本院卷第29
    6頁），被告房間內確實擺放一台大型電風扇相符，亦有被
    告房間照片在卷可考（見偵卷第48頁）。可見A女雖受限於
    智能發展時有詞不達意的情形，然就其親身經歷之事情經過
    ，依然能夠真實陳述。觀諸A女歷次證述在賣項鍊阿姨家中
    有一位伯伯，她在阿姨家床上閉眼睡覺時，遭摸小腿、大腿
    及胸部，摸她的加害人是阿姨家的伯伯等情，未見有何態度
    反覆不一之情事，考量A女係重度智能障礙之人，應無能力
    設詞誣陷被告，是證人A女證述在戊○○家中遭被告猥褻具有
    相當之可信性，且本案被告遭查獲，並非出於A女單一指認
    而得，係A女指證戊○○帶其至住處，遭戊○○家中的一名男子
    猥褻，而戊○○家中案發當時，除A女及戊○○外，僅有被告一
    人，別無其他人在場，是本案當可排除人別錯誤之可能，辯
    護人指摘A女於偵查中指認犯罪嫌疑人時，指認結果與其指
    述嫌疑人之外型特徵均與被告不符乙節，實不足為對被告有
    利之認定。
　㈣按性侵害犯行具有隱密性，蒐證不易，為保障被害人權益，
    性侵害犯罪防治法於第6條規定直轄市、縣（市）主管機關
    應設性侵害犯罪防治中心，配置社工、警察、醫療及其他相
    關專業人士，以即時處理協助被害人就醫診療、驗傷及取得
    證據，暨心理治療、輔導、緊急安置與提供法律服務等事項
    ，並於同法第8條、第14條規定一定人員於執行職務時知有
    疑似性侵害犯罪情事者，負有向主管機關通報之義務，及責
    由專人處理性侵害事件，整合社政、醫療、警察等體系，以
    落實性侵害被害人完整之程序保障。另鑒於此類型案件，其
    直接證據取得之困難性及被害人之特殊性，性侵害犯罪防治
    法第15條復明定一定關係之人得於偵查、審判中陪同在場及
    陳述意見。此之陪同人，除與被害人具有親屬關係者外，尚
    包括法律社會工作者之社工人員、輔導人員、醫師及心理師
    等專業人士在內；陪同在場具有穩定及緩和被害人不安與緊
    張之情緒，避免遭受二度傷害，而法律社會工作者機制之介
    入，併著重在藉由心理諮商或精神醫學等專業以佐證被害人
    證詞之有效性或憑信性，兼負有協助偵、審機關發見真實之
    義務與功能，與外國法制之專家證人同其作用。因此，社工
    或輔導人員就其所介入輔導個案經過之直接觀察，及以其個
    人實際經驗為基礎所為之書面或言詞陳述，即屬於見聞經過
    之證人性質，而醫療或心理衛生人員針對被害人於治療過程
    中所產生與待證事實相關之反應或身心狀況（如有無罹患創
    傷後壓力症候群或相關精神、心理疾病）所提出之意見，或
    依專業訓練及經驗，就個案背景資訊所陳述供法院參佐之專
    業意見，則為鑑定證人或鑑定人身分。凡此，均屬與被害人
    陳述不具同一性之獨立法定證據方法，而得供為判斷被害人
    陳述憑信性之補強證據（最高法院99年台上字第6305號判決
    意旨參照）。查：
　⒈證人即輔導社工丙○於本院審理時具結證稱：A女於109年5月
    份因為另一件妨害性自主案件是我服務處遇中的被害人，A
    女跟我提到本件被害經過時，可以描述相關的人、事、時、
    地，A女以動作比給我看，我有問A女這件事是你同意的嗎，
    A女說我不同意，並且是以很生氣的語氣對我表達，當時A女
    是有點沮喪、生氣跟無奈的等語（見本院卷第298至300頁）
    ，是證人社工丙○證述A女自己陳述事發經過，以及A女陳述
    時表現生氣、沮喪、無奈等情緒反應，係基於自己直接觀察
    、見聞被害人情緒及身心狀況所為陳述，係被害人A女陳述
    以外獨立之法定證據方法，自得作為A女證述之補強證據。
    考量A女為重度智能障礙之身心障礙者，依其日常生活經驗
    、年齡、心智程度，倘非其親身經歷，記憶難以抹滅，殊難
    想像在社工人員詢問時，A女能立即憑空杜撰本案上述遭被
    告以手撫摸小腿、大腿及胸部之過程與個人感受，亦難想像
    A女何需向社工人員虛編被害情節，裝演生氣、沮喪及無奈
    之感受情緒。
　⒉又本案披露緣由，係A女在109年7月24日上午在消防隊前因為
    搭公車的事情與A父有發生肢體衝突，警方接獲報案後前往
    協助，後來A女突然向警方揭露，曾經在23日遭受性侵害，
    本案隨即轉往基隆市警察局婦幼警察隊繼續處理乙節，此據
    證人即社工丙○於本院審理時證述明確（見本院卷第297至29
    8頁），並有基隆市○○路00號統一超商翻拍照片及到場處理
    員警密錄器翻拍照片在卷可考（見他卷【不公開卷】第47至
    50頁），堪認A女及A父並非主動積極申告性侵，係遭通報性
    侵後被動配合偵查，又A女於首次陳述本案案發經過，並未
    受外力因素干擾乙節，亦據證人即社工丙○於本院審理時證
    述：在婦幼警察隊時A女及A父兩人情緒較激動，我有請A父
    先離開，陳述性侵的整段經過，A女不是受A父的引導才講出
    來的等語明確（見本院卷第300頁），可見A女首次陳述遭性
    侵經過的時候，A父並不在A女身邊，可排除A女上開所陳係
    觀察配合他人引導而為相關陳述。
　⒊證人即陪同A女在檢察官偵訊及本院審理應訊之司法詢問員乙○○於本院審理時具結證稱：在陪同A女應訊前，有對A女的基
    本能力回應作測試，顯示A女在抽象性，像是時間、次數、
    空間這三項較抽象的方面她是不行的，而具體的顏色認知、
    動作認知都能百分之百正確理解，這也是心智障礙者的普遍
    現象，能理解親身經歷，每天都在做的、具體的經驗。我陪
    同A女應訊共3次，協助A女應訊時看到她所描述的事件過程
    ，具一致性的東西是：「藍綠色頭髮的阿姨」，「加害人的
    伯伯，是沒有穿衣服的伯伯躺在房間睡覺」，「買項鍊的地
    方在萊爾富旁邊的郵局」，A女對於被害地點描述也是一直
    都「阿姨房間」，對於身體被害部位及過程的描述，「在阿
    姨家洗完澡」、「換阿姨的衣服」，「我睡覺以後摸我的胸
    部（有示範動作）」，「摸大腿與小腿（有示範動作）」，
    「被摸才醒過來，後來他就跑掉了」，這三次她談都是說有
    醒過來的情況，以及事後描述「自己走回家」是一致的。不
    一致的地方，在基隆地檢署檢察官的溫馨會談室中，A女談
    被害的樣態跟內容比較多，在審理法庭時講得較少，對於加
    害樣態及細節是有連貫性的，在110年4月26日的溫馨會談室
    時是有連貫性的，並且在細節追問下可以補述，在不同時間
    的重複確認跟釐清時，也能一致性地說出內容，說不知道、
    想不起來、忘記了，和我施測的基本能力回應表所施測的結
    果是一致的等語（見本院卷第351至375頁），是證人乙○○上
    開之證述，為司法詢問員就其協助個案即A女應訊經過之直
    接觀察及以其個人實際經驗為基礎所為之言詞陳述，屬於見
    聞經過之證人性質，其針對被害人在應訊過程中所產生與待
    證事實相關之反應或身心狀況所提出供法院參佐之專業意見
    ，得供為判斷被害人陳述憑信性之補強證據，佐證證人A女
    證詞可信度甚高，並非虛構攀誣。
　㈤公訴意旨認被告尚有以手撫摸A女下體而為猥褻犯行，然A女
    於本院審理作證時未為肯認的證述，是A女於偵查所證被告
    有撫摸下體等語，即不能遽予採信，應以A女於審理中所證
    被告撫摸其之小腿、大腿及胸部之陳述為可採。而辯護人以
    A女指述關於遭侵犯過程難謂無重大瑕疵等語置辯，惟證人
    之供述前後稍有不符或相互間有所歧異，究竟何者為可採，
    事實審法院非不可本於經驗法則，斟酌其他情形，作合理之
    比較，定其取捨；若其基本事實之陳述與真實性無礙時，仍
    非不得予以採信，非謂一有不符或矛盾，即認其全部均為不
    可採信。從而供述之一部認為真實者，予以採取，自非證據
    法則所不許。查被害人A女所指其在賣項錬阿姨家的房間，
    躺在床上閉眼睡覺時遭撫摸小腿、大腿及胸部等與犯罪構成
    要件有關聯性之事實，陳述始終不移，固細節部分因記憶不
    清而難為詳細陳述，然A女為重度智能障礙者，本難期待其
    於事後司法程序之歷次證述中，得以分毫不差地拼湊案發過
    程之全貌，故其就上開細節之記憶已因時間之經過而逐漸淡
    忘，致發生前後所述不盡一致之情形，不違事理，尚不能以
    其上述細節前後陳述不一，遽認其證述不實，自不得以A女
    關於被害經過部分細節陳述存有差距，進而全盤否定其證言
    之真實性。
　㈥按刑法第225條規定對於男女利用其精神、身體障礙、心智缺
    陷或其他相類之情形，不能或不知抗拒而為性交、猥褻行為
    之乘機性交、猥褻罪，其所謂相類之情形，係指被害人雖非
    精神、身體障礙、心智缺陷，但受性交、猥褻時，因昏暈、
    酣眠、泥醉等相類似之情形，致無同意性交、猥褻之理解，
    或無抗拒性交、猥褻之能力者而言；所稱「不能或不知抗拒
    」，係指被害人因上開精神障礙等情形，達於無法或難以表
    達其意願之程度，而處於無可抗拒之狀態而言（最高法院96
    年度台上字第4376號號、103年度台上字第456號刑事裁判要
    旨參照）。查證人A女於偵查及本院審判中均證稱在睡覺時
    被摸，被摸時沒有反應，醒過來被告就跑掉等語，可知被告
    本件所為，係趁A女閉眼睡覺無法表達意願、不知抗拒之際
    ，出手猥褻A女，待A女呈現甦醒跡象，即未再繼續為猥褻之
    行為，而案發當時A女究係睡著抑或尚未入睡等情狀，因為A
    女的陳述不一，無從證明A女遭猥褻時之精神狀態為何，縱
    使可認被告為本案行為之際，A女處於尚未入睡之狀態，惟
    因被告係趁A女躺在床上閉眼睡覺之際所為，顯與A女之身心
    障礙情形無關，起訴書記載被告「明知A女舉止異於常人，
    且心智年齡顯與外觀年齡不相符，竟基於加重強制猥褻之犯
    意……違反A女之意願」等語，惟依本案現存之調查證據資料
    ，尚不足證明被告明知A女舉止異於常人，且心智年齡顯與
    外觀年齡不相符，亦欠缺證據證明被告係違反A女意願而對
    之為猥褻行為，依「罪證有疑，應為利於被告認定」之證據
    法則，無從認定被告有檢察官所指對心智缺陷之人為強制猥
    褻之犯行。
　㈦證人即被告媳婦戊○○雖證述：A女根本沒有見過被告，A女沒
    有遭被告猥褻云云，然查，就被告是否知情A女到家中過夜
    之證詞，證人戊○○於警詢時先是全盤否認：被告完全不知道
    我有帶人回家等語（見偵卷第27頁），於本院審理改稱：在
    A女洗澡的過程中，我公公起床要上廁所，我就跟公公說我
    帶朋友回來正在廁所洗澡等語（見本院卷第109頁）；再就
    被告是否會幫忙收攤乙節，證人戊○○於本院審理時證述：案
    發前在愛三路郵局擺攤差不多半年，被告幾乎都有幫我收攤
    等語（見本院卷第116至120頁），然被告於本院審理時卻供
    稱：從戊○○擺攤有始以來，我只去幫她收到兩次而己，兩次
    都是戊○○說她不舒服，所以我很不高興等語（見本院卷第38
    5頁），是證人戊○○前後之證詞以及與被告之供述存有重大
    歧異。況且證人戊○○本身亦有諸多可議之處，諸如明知A女
    有智能問題，舉止異於常人，卻在深夜將A女帶回家過夜，
    期間未曾聯繫A女之家人，復在半夜凌晨時分任由A女一人獨
    自離開等等，衡以，證人戊○○與被告為公媳關係且共同居住
    ，實有因親誼而迴護被告之虞，是證人戊○○上開有利被告之
    陳述顯係迴護被告之詞，不足採信。
　㈧辯護人另以A女於本案發生前曾遭與被告年紀相仿之男子帶至
    飯店性侵，認A女可能有所誤認，就此部分質疑，質之證人A
    女於本院審理時證述：旅館的阿伯與賣項錬阿姨家的伯伯是
    不同人等語明確（見本院卷第254頁），參之證人即社工丙○
    於本院審理時證述：A女對於兩案之性侵相對人的描述不同
    ，本案與前案之犯罪情節有很大的不同，A女可以明確描述
    ，沒有混淆兩件事等語（見本院卷第299至300頁）、證人即
    司法詢問員乙○○亦證述：A女敘述本件的加害人是伯伯，能
    區分與旅館加害人是不同等語（見本院卷第359頁），參照
    前案判決書所載犯罪情節及A女於前案偵訊時之供述內容，
    明顯有別於本案犯罪情節（見本院卷第308至312頁本院109
    年度侵訴字第38號判決書、第314至321頁A女於另案之偵訊
    筆錄），自不得以A女曾遭性侵情事，而為有利被告之認定
    。至於辯護人其餘辯護意旨，或純屬臆測，或就本院依憑上
    開事證已明白認定之事項，徒憑己見為相異之評價及爭執，
    對本院之認定不生影響。
　㈨綜上所述，本件被告犯上開乘機猥褻之事實，依前述證據認
    定如前，被告否認犯行，核屬推諉卸責之詞，不足採信，本
    案事證明確，被告犯行足堪認定，應予依法論科。  　
二、論罪科刑
  ㈠按刑法所處罰之猥褻罪，係指性交以外，基於滿足性慾之主
    觀犯意，依一般社會通念，咸認足以誘起、滿足、發洩人之
    性慾，而使被害人感到嫌惡或恐懼之一切行為而言。經查，
    被告以手撫摸A女小腿、大腿及胸部之行為，客觀上已足使
    人產生衝動、興奮，進而引發性慾，主觀上亦能滿足其一己
    之色慾，自該當猥褻行為無訛。核被告利用A女入睡而不知
    抗拒之際，乘機對A女為猥褻行為，係犯刑法第225條第2項
    之乘機猥褻罪。起訴書謂被告所為係犯刑法第224條之1之對
    於心智缺陷之人強制猥褻罪，容有未洽，惟因被告所為猥褻
    行為之社會基本事實同一，本院爰於告知變更後之罪名（見
    本院卷第385至386頁），由檢察官、被告及辯護人為攻擊防
    禦辯論後，自得依刑事訴訟法第300條規定變更檢察官所引
    應適用之法條，而為審理。
　㈡爰以行為人責任為基礎，審酌被告與告訴人A女互不相識，A
    女經被告媳婦戊○○帶回住處過夜，被告為滿足個人性慾，見
    A女躺在房間床上，呈現入眠而不知抗拒之狀態，竟趁人之
    危，以手撫摸A女胸部等身體部分，其行為妨害A女之性自主
    權，所為實有不該；參之被告否認犯行，未能正視非行，且
    未對告訴人A女及A父表示任何歉意，衡以被告自述國中畢業
    之智識程度，現在碼頭內開貨櫃車負責解櫃事務，月收入約
    2萬元之家庭經濟狀況（見本院卷第393頁），暨其犯罪動機
    、手段、所生危害等一切情狀，量處如主文所示之刑，並諭
    知易科罰金之折算標準。　　　
據上論斷，應依刑事訴訟法第299條第1項前段、第300條，判決
如主文。
本案經檢察官陳宜愔提起公訴及到庭執行職務。
中　　華　　民　　國　　111 　年　　9 　　月　　8 　　日
                  刑事第五庭  審判長法 官  吳佳齡
　                                  法 官  陳怡安於111年
　　　　　　　　　　　　　　　　　　       8 月31日因職
　　　　　　　　　　　　　　　　　　       務調動不能簽
       　　　　　　　　　　　　　　　　　　名，由吳佳齡
       　　　　　　　　　　　　　　　　　　附記
                                    法 官  鄭虹眞
以上正本證明與原本無異。
如不服本判決應於收受送達後20日內向本院提出上訴書狀，並應
敘述具體理由；其未敘述上訴理由者，應於上訴期間屆滿後20日
內向本院補提理由書（均須按他造當事人之人數附繕本）「切勿
逕送上級法院」。
中　　華　　民　　國　　111 　年　　9 　　月　　8 　　日
                                    書記官  洪幸如
附錄本案論罪所犯法條：
《中華民國刑法第225條》
對於男女利用其精神、身體障礙、心智缺陷或其他相類之情形，
不能或不知抗拒而為性交者，處3年以上10年以下有期徒刑。
對於男女利用其精神、身體障礙、心智缺陷或其他相類之情形，
不能或不知抗拒而為猥褻之行為者，處6月以上5年以下有期徒
刑。
第1項之未遂犯罰之。